【裁判字號】    98,再微,1
【裁判日期】    980225
【裁判案由】    侵權行為損害賠償
【裁判全文】
臺灣嘉義地方法院民事裁定               98年度再微字第1號
再審聲請人    甲○○
再審相對人    乙○○
上列當事人間請求損害賠償事件，再審聲請人對於民國97年11月
7日97年度小上字第25號確定裁定聲請再審，本院裁定如下：
  主  文
再審之聲請駁回。
再審聲請費用新臺幣壹仟伍佰元由再審聲請人負擔。
  理  由
一再審聲請人主張：再審聲請人於民國97年11月13日接獲本院第
  二審駁回再審聲請人上訴之裁定，上開裁定顯然違反最高法院
  51年度臺上字第223號判例，蓋上述判例就審酌慰藉金時，雖
  載有「可審酌其他各種情形」，但未包括「…又本件原告選擇
  案發即將屆滿二年之際起訴，顯然規避被告向原告起訴請求賠
  償之責任…」，足見上開裁定確有適用法規錯誤之情形，爰依
  民事訴訟法第496條第1款、第507條規定，提出準再審等語。
二按再審之訴，應於30日之不變期間內提起。前項期間，自判決
  確定時起算，判決於送達前確定者，自送達時起算；其再審之
  理由發生或知悉在後者，均自知悉時起算。但自判決確定後已
  逾5年者，不得提起。民事訴訟法第500條第1項、第2項定有明
  文。又裁定已經確定，而有第496條第1項或第497條之情形者
  ，得準用本編之規定，聲請再審，民事訴訟法第507條亦定有
  明文。本件原審裁定為訴訟標的金額100,000元以下之小額訴
  訟事件，依民事訴訟法第436條之30規定：「對於小額程序之
  第二審裁判，不得上訴或抗告」。而本件第二審裁定於97年11
  月13日送達再審聲請人，此經本院調閱本院97年度小上字第25
  號民事卷宗核閱無訛，則再審聲請人於同年12月3日，具狀向
  本院聲請再審，尚未逾30日之不變期間，合先敘明。
三按民事訴訟法第496條第1項第1款所謂適用法規顯有錯誤，係
  指確定判決所適用之法規，顯然不合於法律規定，或與司法院
  現尚有效及大法官會議之解釋，或本院現尚有效之判例顯有違
  反，或消極的不適用法規，顯然影響裁判者而言（最高法院92
  年度臺上字第320號判決參照）。本件再審聲請人雖以原裁定
  違反最高法院51年度臺上字第223號判例。然按最高法院51年
  臺上字第223號判例要旨略以：慰藉金之賠償須以人格權遭遇
  侵害，使精神上受有痛苦為必要，其核給之標準固與財產上損
  害之計算不同，然非不可斟酌雙方身分資力與加害程度，及其
  他各種情形核定相當之數額。是審酌慰撫金之金額，除斟酌雙
  方身分資力與加害程度外，尚得依其他各種情形核定相當之數
  額。故原審裁定認原第一審判決除審酌兩造互毆、受傷程度、
  學歷、職業、財產等情形外，一併審酌「…本件原告選擇案發
  即將屆滿二年之際起訴，顯然規避被告向原告起訴請求賠償之
  責任…」，並無違背法令等情，難認有何違背上開判例之處。
四綜上，再審聲請人所主張之再審事由，經本院審酌結果，難據
  此認定原審裁定有再審聲請人所指稱符合民事訴訟法第496條
  第1項第1款之情形，是再審聲請人聲請本件再審，並無理由。
  又本件係對確定裁定聲請再審，故無論再審之聲請是否合法，
  有無再審理由及本案有無理由，法院就其聲請之裁判，均應以
  裁定為之，爰以裁定駁回之。
五末按於小額訴訟之再審程序，法院為訴訟費用之裁判時，應確
  定其費用額，此觀諸民事訴訟法第436條之32第4項準用同法第
  505條規定，再依同法第436條之32第1項準用同法第436條之19
  第1項之規定甚明。經查，本件再審聲請費用為1,500元，爰併
  予確定。
六據上論結，本件再審之聲請並無理由，依民事訴訟法第436條
  之32第4項、第505條、第436條第1項、第436條之19第1項、第
  95條、第78條，裁定如主文。
中    華    民    國     98    年    2    月    25    日
                  民事第二庭  審判長法  官  黃茂宏
                                    法  官  陳端宜
                                    法  官  蘇雅慧
以上正本係照原本作成。
本裁定不得抗告
中    華    民    國     98    年    2    月    25    日
                                    書記官  劉昀匊


司法院資訊處製作；財團法人民間司法改革基金會備份。
